sl-SI: Dom in vrt > Kuhinja in jedilnica > Dodatki za kuhinjske aparate > Dodatki za zunanje žare > Stojala in pokrovi za zunanje žare: Stojala za zunanje žare; Mreže za zunanje žare
hu: Otthon és kert > Konyha és étkező > Konyhaigép-kiegészítők > Kültérigrill-kiegészítők > Kültérigrill-állványok és -fedők: Kültérigrill-állványok; Kültérigrill-fedők
fi: Koti ja puutarha > Keittiö ja ruokailu > Keittiölaitteiden lisätarvikkeet > Ulkokäyttöisten grillien lisätarvikkeet > Grillaustelineet ja -alustat: Ulkogrillin telineet; Ulkogrillin suojat
sv: Hem och trädgård > Kök och matsal > Tillbehör till köksapparater > Tillbehör till utomhusgrillar > Galler till utomhusgrillar: Utomhusgrillställ; Utomhusgrillbrickor
el: Σπίτι & κήπος > Κουζίνα & τραπεζαρία > Αξεσουάρ οικιακών συσκευών > Αξεσουάρ εξωτερικών ψησταριών > Σχάρες & διατάξεις τοποθέτησης εξωτερικών ψησταριών: Σχάρες εξωτερικών ψησταριών; Διατάξεις τοποθέτησης εξωτερικών ψησταριών
bg-BG: Дом и градина > Кухня и трапезария > Аксесоари за кухненски уреди > Аксесоари за грил на открито > Поставки и решетки за грил на открито: Поставки за грил на открито; Решетки за грил на открито
zh-CN: 家居与园艺 > 厨房/餐厅 > 厨房电器配件 > 户外烤炉配件 > 户外烧烤架/托盘: 户外烧烤架; 户外烧烤托盘
ro-RO: Casă și grădină > Bucătărie și sufragerie > Accesorii pentru electrocasnice de bucătărie > Accesorii pentru grătar în aer liber > Grilaje și tăvi pentru grătar în aer liber: Grilaje pentru grătar în aer liber; Tăvi pentru grătar în aer liber
hr-HR: Dom i vrt > Kuhinja i blagovaonica > Pribor za kuhinjske aparate > Pribor za vanjski roštilj > Rešetke i umeci za vanjski roštilj: Rešetke za vanjski roštilj; Umeci za vanjski roštilj
en: Home & Garden > Kitchen & Dining > Kitchen Appliance Accessories > Outdoor Grill Accessories > Outdoor Grill Racks & Toppers: Outdoor Grill Racks; Outdoor Grill Toppers
th: บ้านและสวน > ห้องครัวและการรับประทานอาหาร > อุปกรณ์เครื่องใช้ในครัว > อุปกรณ์ปิ้งย่างกลางแจ้ง > ตะแกรงเตาปิ้งและถาดรองบนเตาปิ้ง: ตะแกรงเตาปิ้งกลางแจ้ง; ถาดรองบนเตาปิ้งกลางแจ้ง
nb: Hjem og hage > Kjøkken og spiserom > Tilbehør til kjøkkenapparater > Tilbehør til utendørsgriller > Utegrillstativer: Stativer til utendørsgriller; Topper til utendørsgriller
ru: Дом и сад > Кухня и сервировка стола > Аксессуары для кухонной техники > Аксессуары для уличных грилей > Подставки и противни для запекания на уличных грилях: Подставки для запекания на уличных грилях; Противни для запекания на уличных грилях
ko: 가정/원예 용품 > 주방/식탁 > 주방가전 부대용품 > 야외용 그릴 부대용품 > 야외용 그릴 랙/토퍼: 야외용 그릴 랙; 야외용 그릴 토퍼
fr: Maison et jardin > Arts de la table et arts culinaires > Accessoires petit électroménager > Accessoires de gril d’extérieur > Racks et couvre-gril d’extérieur: Grilles de gril extérieures; Couvre-grils d’extérieur
de: Heim & Garten > Küche & Esszimmer > Zubehör für Küchengeräte > Außengrillzubehör > Außengrillroste & -auflagen: Außengrillroste; Außengrillauflagen
cs: Dům a zahrada > Kuchyně a jídelny > Kuchyňské spotřebiče – příslušenství > Venkovní grily – příslušenství > Rošty a plechy k venkovním grilům: Rošty k venkovním grilům; Plechy k venkovním grilům
pt-PT: Casa e jardim > Cozinha e refeições > Acessórios de aparelhos domésticos > Acessórios para grelhador de exterior > Bandejas e grelhas para grelhador de exterior: Grelhas para grelhador de exterior; Bandejas para grelhador de exterior
nl: Huis en tuin > Keuken en eetkamer > Accessoires voor keukenmachines > Accessoires voor barbecues > Barbecueroosters: Barbecuerekken; Overige barbecueroosters
pl: Dom i ogród > Kuchnia i jadalnia > Akcesoria do sprzętów kuchennych > Akcesoria do grilla na zewnątrz > Ruszty i stojaki do grilla na zewnątrz: Stojaki do grilla na zewnątrz; Ruszty do grilla na zewnątrz
sk-SK: Dom a záhrada > Kuchyňa a jedáleň > Príslušenstvo pre kuchynské spotrebiče > Príslušenstvo pre externé grily > Rošty a plechy externého grilu: Rošty externého grilu; Plechy externého grilu
tr: Ev ve Bahçe > Mutfak ve Yemek > Mutfak Aleti Aksesuarları > Bahçe Izgarası Aksesuarları > Bahçe Izgarası Raf ve Telleri: Dış Mekan Izgara Rafları; Dış Mekan Izgara Telleri
it: Casa e giardino > Cucina e pranzo > Accessori strumenti cucina > Accessori grigliata esterni > Griglie e ripiani grigliata esterni: Griglie per esterni; Topper per griglia per esterni
lt-LT: Namai ir sodas > Virtuvė ir valgomasis > Virtuvės prietaisų priedai > Lauko kepsninių priedai > Lauko kepsninių maisto kepimo grotelės ir padėklai: Lauko kepsninių maisto kepimo grotelės; Lauko kepsninių padėklai
es: Casa y jardín > Cocina y comedor > Accesorios para aparatos de cocina > Accesorios para barbacoas > Rejillas para barbacoas: Rejillas para barbacoas exteriores; Tapas para barbacoas exteriores
pt-BR: Casa e jardim > Produtos de cozinha e aparelhos de jantar > Acessórios para eletrodomésticos de cozinha > Acessórios para churrasqueira externa > Prateleiras e grelhas para churrasqueira externa: Prateleiras para churrasqueira externa; Grelhas para churrasqueira externa
zh-TW: 居家和庭園 > 廚房與餐廳 > 廚房電器配件 > 戶外烤肉器具 > 戶外烤肉架/盤: 戶外烤肉架; 戶外烤肉盤
vi: Nhà và vườn > Phòng bếp và phòng ăn > Phụ kiện đồ dùng nhà bếp > Phụ kiện nướng ngoài trời > Vỉ nướng & khay nướng: Vỉ nướng ngoài trời; Khay nướng ngoài trời
ja: ホーム・ガーデン > キッチン・ダイニング > キッチン家電関連用品 > バーベキューグリル関連用品 > バーベキューグリル用ラック・保温プレート: バーべキューグリル用ラック; バーべキューグリル用プレート
da: Hjem og have > Køkken og spisestue > Køkkenapparater – tilbehør > Udendørsgrill – tilbehør > Udendørsgrill – grillriste og plader: Udendørsgrill – grillriste; Udendørsgrill – plader